【裁判字號】    89,上訴,4339
【裁判日期】    890929
【裁判案由】    毒品危害防制條例
【裁判全文】
臺灣高等法院刑事判決                          八十九年度上訴字第四三三九號
    上  訴  人  臺灣士林地方法院檢察署檢察官
    被      告  乙○○
右上訴人因被告毒品危害防制條例案件，不服臺灣士林地方法院八十九年度訴緝字第
二七號，中華民國八十九年九月二十九日第一審判決（起訴案號：臺灣士林地方法院
檢察署八十八年度偵字第一○一五一號）提起上訴，本院判決如左：
    主  文
上訴駁回。
    理  由
一、公訴意旨略以：被告乙○○曾於民國八十五年六月間因違反麻醉藥品管理條例案
    件，經臺灣臺北地方法院判處有期徒刑四月，於八十七年五月十九日執行完畢，
    又於八十八年五月間，因違反毒品危害防制條例案件，經臺灣士林地方法院裁定
    送觀察勒戒後，認無繼續施用傾向，於八十八年五月三十一日，由臺灣士林地方
    法院檢察署檢察官為不起訴處分確定。詎仍不知悔改，明知安非他命為毒品危害
    防制條例所定之第二級毒品，仍基於概括犯意，分別於八十八年六月中旬某日及
  同年七月二十一日，連續在其國中同學甲○○位於臺北縣三重市○○路○段一○
    七號住處，無償轉讓第二級毒品安非他命供甲○○施用（甲○○施用毒品部分，
    經裁定觀察勒戒後，認無繼續施用傾向已為不起訴處分）。嗣為警於同年七月二
    十二日上午十一時四十五分許，在上址甲○○住處當場查獲，並扣有吸食安非他
    命所用之玻璃管一支及打火機一個，因認被告涉有違反毒品危害防制條例第八條
    第二項之罪嫌。
二、按犯罪事實應依證據認定之，無證據不得推定犯罪事實，又不能證明被告犯罪者
    ，應諭知無罪之判決，刑事訴訟法第一百五十四條、第三百零一條第一項分別定
    有明文。而認定被告有罪之事實，應憑證據，如未能發現相當之證據，或證據不
    足以證明，自不能以推測或擬制之方法以之為裁判基礎；且認定事實所憑之證據
    ，其為訴訟上之證明，須達於通常一般之人均不致有所懷疑，而得確信其為真實
    之程度者，始得據為有罪之認定，倘其證明尚未達到此一程度，而有合理懷疑存
    在時，尚難為有罪之認定基礎；另苟積極之證據不足以為被告事實之認定，即應
    為被告有利之認定，更不必有何有利之證據；最高法院四十年台上字八六號、七
    十六年台上字四九八六號、三十年上字八一六號判例，足資參照。
三、訊據被告乙○○堅決否認有何轉讓安非他命予甲○○之犯行，辯稱：伊沒有轉讓
    安非他命給甲○○等語。經查：公訴人認被告涉有上開罪嫌，無非係以證人甲○
    ○之供述為唯一之證據。然甲○○因施用毒品安非他命遭查獲後，雖於警訊及檢
    察官訊問時均供稱：「是被告乙○○拿給我吸食，共拿二次，一次在八十八年六
    月，一次在同年七月二十一日晚上十時許，都是被告到我住處倒少許之安非他命
    給我吸食，被警察查獲之玻璃管及打火機也是被告的」云云（見八十八年七月二
    十二日之警訊筆錄及同年十一月五日之偵訊筆錄）。惟於原審審理中又證稱：「
    八十八年間，一共吸過安非他命一次，是被查獲當天吸用一次‧‧是不同時間拿
    出同樣之安非他命吸用二次，吸用時間間隔五、六鐘頭，並不確定曾說過一次是
    六月中旬、一次是七月二十一日‧‧是被告和他的朋友來找我，後來他們走時，
    我發現店內辦公桌上有安非他命，應該是他們留下來的」，嗣經原審當庭播放偵
    訊時之錄音帶後又改稱：「在檢察官訊問時，的確曾說過被告請伊吸過二次，一
    次是六月中旬、一次是七月二十一日，玻璃管是伊自己做的，打火機是家裡的」
    等語（見原審八十九年九月十五日之審理筆錄）。則證人甲○○前後數次之陳述
    ，關於被告無償轉讓安非他命之時間、次數，扣案之玻璃管打火機是否為被告提
    供，以及安非他命是否由被告主動提供或是遺留在被告住處等情，均非一致，其
    前後不一之證述，顯有瑕疵，尚難以此有瑕疵之證詞遽以認定被告確有轉讓安非
    他命之犯行，再參以八十八年八月二日警方至被告住處搜索時，並未發現有任何
    可疑物品，有搜索扣押證明筆錄一份附卷可稽，依上說明，公訴人所舉之證據均
    不足以證明被告確有轉讓安非他命之犯行。此外，復查無其他積極之證據，足資
    證明被告涉有公訴人所指之犯行。原審經詳察，以不能證明被告犯罪，而為其無
    罪之諭知，核無違誤。公訴人上訴仍執前詞，指摘原判決不當，非有理由，應予
    駁回。
據上論斷，應依刑事訴訟法第三百六十八條，判決如主文。
本案經檢察官沈世箴到庭執行職務。
中      華      民      國      九十      年      一      月    十七    日
                              臺灣高等法院刑事第二十一庭
                                  審判長法  官  葉  騰  瑞
    法  官  江  國  華
                                        法  官  莊  明  彰
右正本證明與原本無異。
如不服本判決應於收受送達後十日內向本院提出上訴書狀，其未敘述上訴之理由者並
得於提起上訴後十日內向本院補提理由書（均須按他造當事人之人數附繕本）。
                                        書記官  廖  嫣  雯
中      華      民      國      九十      年      一      月    十七    日


司法院資訊處製作；財團法人民間司法改革基金會備份。
